【裁判字號】    96,訴,1774
【裁判日期】    970229
【裁判案由】    給付借款等
【裁判全文】
臺灣臺南地方法院民事判決              96年度訴字第1774號
原      告  甲○○
被      告  尹正陽即雄慶企業行
上列當事人間請求給付借款事件，經本院於民國96年2月20日言
詞辯論終結，判決如下：
    主  文
原告之訴駁回。
訴訟費用新台幣陸仟伍佰元由原告負擔。
    事實及理由
一、本件原告主張：訴外人尹張來金陳稱伊與其子尹正陽所開設
    之雄慶企業行需要資金週轉，乃分2次借款予雄慶企業行各
    30 萬元，共計60萬元，並無約定償還期限，惟因原告於96
    年4 月間需要用錢時，卻屢催無著，爰依據票據、借貸關係
    請求：被告應給付原告60萬元，及自起訴狀繕本送達被告翌
    日起至清償日止之法定遲延利息等語。
二、被告則以：伊從未向原告借錢，支票亦非伊所簽發，伊亦非
    雄慶企業行實際負責人，之前負責人是尹張來金，為了銀行
    貸款才於94年將負責人更名為被告名義，實際財務都是尹張
    來金及其女婿在處理，雄慶企業行在95年間即已轉讓他人，
    伊未收到錢等語置辯，並聲明：駁回原告之訴。
三、得心證之理由：
（一）有關兩造是否有借貸關係部分，經查：依原告所自承：係
      訴外人「尹張來金」前來向原告借錢，原告分別於95年3
      月1日將30萬元匯至雄慶企業行帳戶，及於同年4月10日將
      現金30萬元交給尹張來金等事實，可見借貸合意應係存於
      原告及尹張來金之間。雖原告陳稱：尹張來金說乃雄慶企
      業行需要用錢云云，然雄慶企業行為一獨資商號（見本院
      卷第6頁），其權利義務主體為負責人本人，被告既否認
      有向原告借錢或授權尹張來金向原告借錢，而依據原告所
      提出之國內匯款申請書1張及支票2紙，該支票上發票人印
      章係「尹張來金」、「雄慶企業行」，顯非被告，尚難認
      定被告有向原告借錢，又國內匯款申請書上收款人雖為「
      雄慶企業行」，然原告係依尹張來金之指示將借款匯入雄
      慶企業行，亦難認借貸關係存於兩造之間，原告復無法舉
      證證明被告本人或被告有授權尹張來金前來借貸，則其主
      張被告應負清償借款之責，尚難憑採。
（二）至於原告請求被告給付票款部分，因發票年月日為票據法
      所定支票應記載事項之一，欠缺該記載事項者，該票據應
      為無效，此觀票據法第125條第1項第7款、第11條第1項規
      定即明，查本件原告所提出之支票2紙，非惟非被告所簽
      發，已如前述，且僅記載95年，未填載月、日，自屬無效
      票據，原告本於票據關係請求，亦屬無理。
四、從而，原告本於借貸、票據關係，請求被告應給付原告60萬
    元，及自起訴狀繕本送達被告翌日起至清償日止之法定遲延
    利息，為無理由，應予駁回。
五、訴訟費用之裁判：
    本件訴訟費用6,500元（即第一審裁判費），由敗訴之原告
    負擔。
六、訴訟費用負擔之依據：民事訴訟法第78條、第87條。
中    華    民    國    97    年    2     月    29    日
                  民事第二庭    法  官  蔡雅惠
以上正本係照原本作成
如對本判決上訴，須於判決送達後20日內向本院提出上訴狀
中    華    民    國    97    年    2     月    29    日
                                書記官  詹書瑋


司法院資訊處製作；財團法人民間司法改革基金會備份。
